最高法院刑事判決　　　　　　九十六年度台上字第七一六一號
上　訴　人　甲○○
上列上訴人因強盜案件，不服臺灣高等法院臺中分院中華民國九
十六年八月二十一日第二審判決（九十六年度上訴字第二０四三
號，起訴案號：臺灣臺中地方法院檢察署九十六年度偵字第二八
九七、四四一四、四八五四號），提起上訴，本院判決如下：
    主  文
上訴駁回。
    理  由
按刑事訴訟法第三百七十七條規定，上訴於第三審法院，非以判
決違背法令為理由，不得為之。是提起第三審上訴，應以原判決
違背法令為理由，係屬法定要件。如果上訴理由書狀並未依據卷
內訴訟資料，具體指摘原判決不適用何種法則或如何適用不當，
或所指摘原判決違法情事，顯與法律規定得為第三審上訴理由之
違法情形，不相適合時，均應認其上訴為違背法律上之程式，予
以駁回。本件原判決依憑：(一)共同正犯王明源（經原審判處罪刑
確定）於第一審經隔離訊問所陳詳細之犯案經過，及嗣經交互詰
問仍為其與上訴人甲○○在車上共同商議強盜之供述等情；(二)被
害人王國選於檢察官偵訊時之結證及於第一審經交互詰問之證述
；(三)第一審勘驗案發時地之監視器錄影光碟所得王明源與上訴人
犯案經過等證據，認定上訴人與王明源共同基於意圖為自己不法
所有之犯意聯絡，謀議對彼等國中同學王心強之父王國選強盜取
財，於民國九十五年十一月十八日凌晨四時四十七至五十九分間
，攜王明源所有材質不明之玩具槍一把為工具，共乘小客車赴臺
中縣清水鎮○○路三十九之二號王國選所經營之養鴨場，由上訴
人前去叫門並在外把風，王明源進入養鴨場內向王國選誆稱：「
你兒子王心強在國中時欠我十幾萬元（新台幣，下同），今天不
拿到錢不行」等語，並持該玩具槍脅迫王國選、要求交出身上財
物，使王國選不能抗拒而交付現金三千元及勞力士金表一支，王
明源旋快速與上訴人會合並駕原車離去等情。對上訴人否認參與
強盜，所辯事前不知王明源要強盜財物，亦不知王明源攜帶玩具
槍，僅據王明源說要去要債等語，認係推諉之詞，不足採信，亦
予指駁綦詳。爰援引第一審判決書記載之事實、證據及理由，維
持論處上訴人共同強盜罪刑（累犯）之判決，駁回其於第二審之
上訴。所為論敘，俱有卷存之證據資料可資覆按，從形式上觀察
，並無判決違背法令之情形存在。再者，刑事訴訟法第一百五十
六條第二項固規定：「被告或共犯之自白，不得作為有罪判決之
唯一證據，仍應調查其他必要之證據，以察其是否與事實相符。
」亦即認定被告之犯罪事實，不能僅以被告或共犯承認犯罪之自
白，作為依憑之唯一證據，仍應有其他補強證據，以擔保是項供
述證據之可信性，避免自白不實，致失入於罪。然此所稱之補強
證據，並非以證明犯罪構成要件之全部事實為必要，倘其得以佐
證自白之犯罪非屬虛構，能保障所自白事實之真實性，即已充分
。原審係以被害人之供述及勘驗案發時地之監視器錄影光碟所得
王明源與上訴人犯案經過為補強證據，認王明源所供與上訴人共
犯本件強盜案之自白為真實可信，採為事實認定之基礎，並非以
王明源之自白為唯一證據，所為採證認事，於法無違。上訴意旨
對原判決所為論斷，究竟如何違背法令，並未依據卷內訴訟資料
具體指摘，僅重覆其在原審所持辯解，漫稱王明源所為不利之證
述不得作為證據，砌詞指摘，與法律規定得為第三審上訴理由之
違法情形，不相適合，其上訴為違背法律上之程式，應予駁回。
據上論結，應依刑事訴訟法第三百九十五條前段，判決如主文。
中　　華　　民　　國　九十六　年　 十二 　月　 十三 　日
                      最高法院刑事第二庭
                          審判長法官  紀　俊　乾
                                法官  黃　正　興
                                法官  陳　東　誥
                                法官  林　錦　芳
                                法官  陳　世　雄
      本件正本證明與原本無異
                                      書  記  官
中　　華　　民　　國　九十六　年　 十二 　月　 十七 　日
                                                Ａ
